【裁判字號】    89,上訴,1301
【裁判日期】    890829
【裁判案由】    毒品危害防制條例
【裁判全文】
臺灣高等法院臺南分院刑事判決          八十九年度上訴字第一三○一號  Ａ
      上  訴  人  臺灣台南地方法院檢察署檢察官
      被      告  乙  ○  ○
      選任辯護人  黃  溫  信  律師
右上訴人因被告毒品危害防制條例案件，不服臺灣台南地方法院八十八年度訴字第一
一五五號中華民國八十九年八月二十九日第一審判決（起訴案號：臺灣台南地方法院
檢察署八十八年度偵字第六七九六號），提起上訴，本院判決如左：
      主      文
上訴駁回。
      理      由
一、公訴意旨略以：被告乙○○自民國（下同）八十四年七、八月間起，至八十八年
    四月間止，先後四次在台南縣佳里鎮○○路三四六巷口外面，以每包新台幣（下
    同）一千元或二千元之價格，販賣第二級毒品安非他命予甲○○供其施用，經警
    於八十五年五月十七日，在台南縣善化鎮○○路三六七巷二十八號查獲甲○○，
    並據甲○○之供述，而循線在台南縣佳里鎮○○路三四六巷二號乙○○住處扣得
    乙○○所有之安非他命○．二公克，因認乙○○涉有販賣第二級毒品罪嫌云云。
二、按犯罪事實應依證據認定之，無證據不得推定其犯罪事實；又不能證明被告犯罪
    者，即應諭知無罪之判決，刑事訴訟法第一百五十四條、第三百零一條第一項分
    別定有明文。所謂犯罪事實之證據，係指足以認定被告確有犯罪行為之積極證據
    而言，該項證據且須適合被告犯罪事實之認定，始得採為斷罪資料（最高法院二
    十九年上字第三一○五號、五十三年台上字第二七五○判例參照）。
三、本件公訴人認被告乙○○涉有販賣第二級毒品罪嫌，無非以上揭事實，業經購買
    者甲○○指訴為論據。訊據被告乙○○堅決否認有販賣第二級毒品右揭犯行，辯
    稱：伊未曾賣安非他命與甲○○等語。經查：
（一）證據之證明力固屬於法院判斷之自由，惟證據之本身如有瑕疵，則在此瑕疵未
      能究明以前，遽採為有罪之根據，即難謂為適法；又有罪判決書所憑之證據，
      以足以證明其所認定之犯罪事實為必要，若所憑之證據與待證事實不相符合，
      即屬證據上理由矛盾之違法，（最高法院三十二年度台上字第九七一號、六十
      二年台上字第四七○○號分別著有判例可資參照）。
（二）本件公訴人認被告乙○○涉有販賣安非他命犯行，無非以購買者甲○○之指證
      為依據。惟查，甲○○就其施用之安非他命係於何時何地向何人購買一節，於
      八十八年五月十七日六龜分局茂林分駐所的訊問筆錄答稱「是向台南縣佳里鎮
      一名綽號『邱仔』男子購買。共購買四次，最近一次於八十八年五月十二日在
      佳里鎮佳里農會前以一千元新台幣向其購得」；於同日六龜分局的訊問筆錄答
      稱「我共向他購買四次。第一次向乙○○購買安非他命是於八十八年四月初在
      台南縣佳里農會前，以四千元向他購買一小包，大約可吸食二次。第二次向他
      購買安非他命，於八十八年四月中，在他家巷前之大馬路交貨給我，以二千元
      向他購買。第三次是於八十八年四月底就在他家庭院以一千元向他購得安非他
      命。第四次於八十八年五月十三日傍晚我到他家購買毒品，但乙○○對我說沒
      貨，但有拿一些安非他命給我吸食」、「如我要向他購買毒品均叩他的呼叫器
      ，號碼為0000000000加代號六六，等他回電再約定交易地點及購買
      毒品之數量」，則甲○○於同日就購買過程的說明即有出入，且最後一次購買
      的時間及地點，一為五月十二日在佳里鎮農會，一為五月十三日在被告住處，
      顯不相同，而有瑕疵。甲○○於八十八年八月二十日檢察官偵查中稱「買過四
      次，第一次是八十四年七、八月開始，最後一次是今年（即八十八年）四月，
      我每次買一千或二千元，都在他家（佳里鎮）巷口外面交錢及拿安非他命。他
      沒有帶ＢＢ叩，他家也沒有電話」，亦與其於六龜分局所稱第一次購買時間為
      八十八年四月間及以呼叫器連絡被告約定交易地點及數量等內容不同，亦有瑕
      疵。甲○○於原審八十八年十一月十日訊問時更稱（在警訊中所說的話是否實
      在？）「那是警察嚇我的，我亂說的，警訊筆錄不實在，我現在認為若我害他
      去關，我會良心不安」，（為何在偵查中仍這麼說？）「檢察官訊問時是按照
      警訊筆錄問的，我當時只知他姓邱」，（有無到被告家裡看到被告吸食安非他
      命？）「我去時不久他就出去了，我看到他房間有一包安非他命，我就拿起來
      吸，我不知道被告有無吸食安非他命。當天是要去找他玩，但他出去沒有跟我
      說要去哪裡玩，去多久，我就他家裡等，等了大概一小時，等不到他，我就先
      走。被告的房子只有一間房間，我進去時看見安非他命裝在玻璃球內放在床頭
      櫃，我曾經跟『阿芬』買，所以知道是安非他命，我離開後，從未跟被告說安
      非他命是我吸食的。我從未跟被告談過安非他命的事，也未一起吸食過」，核
      與被告說明當天甲○○到他家做何事時所陳「他到我家談事情，談沒多久，我
      出去辦事情，我叫他等一下，我很快回來，後來回來後，看到我本來在用的安
      非他命都沒有了，當時甲○○已先走了，沒有留話。因沒有多少，想說互請，
      就沒有再詢問證人，證人曾看過我吸食安非他命，他用掉安非他命那次約在八
      十八年五月中」內容相合，嗣於本院調查時結證稱：「我沒有向他買過安非他
      命，後來我良心發現這樣陷害他不行」；又稱：「當天是要去找他玩，但他不
      在，在他房間看見安非他命，我自己拿來吸食」等語。則被告上開辯解，尚堪
      採信。
（三）綜上所述，公訴人認被告涉有販賣安非他命罪一節，顯僅有證人甲○○一人之
      指訴，且其所指購買毒品之時間、地點先後不一，亦未查扣分裝器具或磅秤等
      物品，扣得之安非他命毛重復僅有○‧二公克，自難據以推論被告確有販賣行
      為。而指認被告販賣安非他命之甲○○，其證詞又前後反覆，就被告販賣安非
      他命與伊之連絡方式、起迄時間及交易地點於警訊、偵查及原審審理時證述內
      容均有出入，依前揭判例意旨，甲○○之證詞與起訴書所指被告多次販賣安非
      他命之待證事實並不相符，自不得僅憑甲○○前後有出入之片面指訴，遽認被
      告確有販賣安非他命之犯行。
四、據上所陳，本件依調查所得證據尚不足以證明被告確有販賣安非他命之犯行，此
    外復查無其他積極證據足資證明被告有被訴犯行，因此原審以不能證明被告犯罪
    而諭知無罪之判決，核無不合，檢察官上訴意旨，仍執起訴之論據，指摘原判決
    不當，並無可取，為無理由，應予駁回。又證人甲○○堅指渠到被告住處，見被
    告不在，在房間看到安非他命，就自己拿來吸食云云，與被告之辯解相符，亦不
    能遽認有轉讓毒品之犯意，併此敘明。
據上論結，應依刑事訴訟法第三百六十八條，判決如主文。
本案經檢察官王碧霞到庭執行職務。
中    華    民    國      八十九      年      十二      月      二十    日
                                  臺灣高等法院臺南分院刑事第三庭
                                      審判長法官  黃    聰    明
                                            法官  黃    三    哲
                                            法官  林    勝    木
右正本證明與原本無異。
如不服本判決，應於判決送達後十日內向本院提出上訴狀，其未敘述理由者並應於提
出上訴狀後十日內向本院補提理由書（應附繕本)。
              法院書記官  吳    秋    賢
中    華    民    國      八十九      年      十二      月    二十一    日


司法院資訊處製作；財團法人民間司法改革基金會備份。
